# 求助陈版，集团内部短期借款不断续签，如何在报表列示？

提问人：王立超 时间：2020-04-20 13:16:40
某集团编制合并报表，其内部在 2018 年签订了为期一年的借款合同，金额 2000 万人民币，有明确额借款利率，但是在 2019 年到期时又续签， 2020 年到期又预计续签；管理层没有明确的偿还计划，经营活动现金流净额自 2018 年-2020 年一直覆盖不住借款金额，且预计1-2年内经营活动现金流量净额依然不能覆盖借款金额，那么请问陈版主，这个借款金额列示在流动资产还是非流动资产，应该自哪个时点开始列式呢？

回答人：chenyiwei
对借出方而言，如果在借出时，基于债务人的发展对资金的需求、债务人自身的财务状况和偿债能力等原因，合理预计短期内不可能收回，事实上会变成长期资金来源的，则应列示为非流动资产（长期应收款）。这个原则从最初开始借出时就应当遵循。如果一开始认为可以在短期内收回，后来因为情况变化而改为每年续期的，则自情况发生变化之日起重分类到非流动资产。